# 请教陈主版 - 新租赁准则

提问人：1123050994@ 时间：2021-12-13 21:47:45
客户重新租赁办公楼，旧租赁合同未到期要提前终止租赁关系，涉及旧使用权资产如何处理及如何确认新使用权资产的账务问题。
（ 1 ）新、旧合同的出租方不同；
（ 2 ）新租赁合同为十年 2 个月，且第六年-第十年租金按照第六年附近租户平均租金上浮15%来确定；
（ 3 ）旧合同不涉及违约金
1 、旧使用权资产的账务处理，是不是：把账面上剩余的使用权资产原值、租赁负债-租赁付款额、租赁负债-未确认融资费用及已计提的使用权资产累计折旧都冲掉，差额计入资产处置损益；以前确认的递延所得税资产也需冲销对吧？
2 、新使用权资产的账务处理，是不是：按照目前固定付款额确认 10 年 2 个月的使用权资产，第六年价格变化后再重新确定租赁付款额，调整使用权资产、租赁负债吗？6-10年的折现率需要重新确认吗？

回答人：chenyiwei
首先要确定这是对原租约的修改，还是原租约终止+一项新的租赁？如果是后者，则主帖中的理解是基本合理的。